臺灣屏東地方法院小額民事判決
111年度潮小字第39號
原      告  旺旺友聯產物保險股份有限公司

法定代理人  劉自明  
訴訟代理人  彭欣如  
            吳文龍  
被      告  李家裕  

上列當事人間請求侵權行為損害賠償事件，本院於民國111年3月
10日言詞辯論終結，判決如下：
    主  文
被告應給付原告新臺幣（下同）46,194元，及自110年12月9日起
至清償日止，按週年利率百分之5計算之利息。
訴訟費用1,000元由被告負擔。
本判決第一項得假執行。但被告於執行標的物拍定、變賣或物之
交付前，以46,194元為原告預供擔保，或將請求標的物提存後，
得免為假執行。
    事實及理由要領
按當事人於言詞辯論時為訴訟標的之捨棄或認諾者，應本於其捨
棄或認諾為該當事人敗訴之判決，民事訴訟法第384 條定有明文
。被告對於原告依訴之聲明所為關於某法律關係之請求，於法院
行言詞辯論時為承認者，即生訴訟法上認諾之效力，法院應不待
調查原告請求之訴訟標的之法律關係果否存在，逕以認諾為該被
告敗訴判決之基礎。原告主張被告無照駕駛其承保之車牌號碼00
00-00號自小客車，於110年3月27日16時41分許行經屏東縣佳冬
鄉東角路學府街口時，因路邊起駛未禮讓行進中之車輛，而與訴
外人鍾楊月里騎乘之778-HVB號機車發生事故，致鍾楊月里受傷
，並經原告依據強制汽車責任保險法規定賠付保險金46,194元予
訴外人鍾楊月里，原告爰依民法第184條第2項及強制汽車責任保
險法第29條第1項第5款之規定在給付金額範圍內向被告求償之事
實，業據其提出與其主張相符之證據資料為證，並據被告為認諾
之表示。揆諸上開規定，即應本於該認諾為被告敗訴之判決。從
而，原告依據侵權行為損害賠償及強制汽車責任保險法之法律關
係請求被告給付如主文所示之金額及利息，為有理由，應予准許
。本件係就民事訴訟法第436條之8適用小額訴訟程序所為被告敗
訴之判決，依同法第436條之20規定，應依職權宣告假執行，並
依同法第436條之23準用第436條第2項，適用同法第392條第2項
及第3項規定，依職權宣告被告於執行標的物拍定、變賣或物之
交付前預供擔保，或將請求標的物提存，得免為假執行。
中　　華　　民　　國　　111 　年　　3 　　月　　24　　日
                  潮州簡易庭      法　官  麥元馨
以上正本係照原本作成。
如不服本判決，應於判決送達後20日內，以判決違背法令為理由
，向本院提出上訴狀並表明上訴理由（上訴理由應表明：一、原
判決所違背之法令及其具體內容；二、依訴訟資料可認為原判決
有違背法令之具體事實），如未表明上訴理由者，應於上訴後20
日內向本院提出上訴理由書。如委任律師提起上訴者，應一併繳
納上訴審裁判費。 
中　　華　　民　　國　　111 　年　　3 　　月　　24　　日
                                  書記官　洪雅玲